臺灣屏東地方法院刑事判決
       110年度訴字第554號
                                      111年度易字第320號
公  訴  人  臺灣屏東地方檢察署檢察官
被      告  林仁輝


                    (另案於法務部○○○○○○○○○○○                       執行中)
指定辯護人  本院公設辯護人謝弘章
上列被告因違反槍砲彈藥刀械管制條例等案件，經檢察官提起公
訴（110年度偵字第9490號）及追加起訴(111年度毒偵字第520號
)，本院判決如下：
    主  文
林仁輝犯未經許可寄藏非制式手槍罪，累犯，處有期徒刑貳年，
併科罰金新臺幣肆萬元，罰金如易服勞役，以新臺幣壹仟元折算
壹日。扣案如附表一編號一所示之物沒收。又施用第二級毒品，
累犯，處有期徒刑貳月，如易科罰金，以新臺幣壹仟元折算壹日
。扣案如附表一編號四及如附表二所示之物均沒收銷燬。前開各
罪所處有期徒刑部分，應執行有期徒刑貳年壹月。
    事  實
一、林仁輝明知可發射子彈具有殺傷力之非制式手槍與具有殺傷
    力之非制式子彈，均係槍砲彈藥刀械管制條例所列管之違禁
    物品，非經中央主管機關許可，不得寄藏，竟基於持有可發
    射子彈具有殺傷力之槍枝及具有殺傷力之子彈之犯意，自民
    國108年10月間某日，受黃義盛（已歿，已另為不起訴處分
    確定）之委託，代為寄藏如附表一編號1所示之非制式手槍1
    支及如附表一編號2、3所示具有殺傷力之制式、非制式子彈
    共11顆，並將上開物品藏放於其址設屏東縣○○鄉○○路00號之
    住處內。嗣林仁輝於110年9月26日1時30分許，在屏東縣○○
    鄉○○路○段000號之台塑加油站前，因騎乘機車違規紅燈右轉
    為警攔查，林仁輝並於有犯罪偵查權限之員警發覺前，主動
    向員警坦認上情，且報繳如附表一編號1至3所示之全部槍、
    彈，自首而接受裁判，另為警扣得如附表一所示之物，而查
    悉上情。
二、林仁輝復基於施用第二級毒品之犯意，於111年3月10日0時3
    0分許，在其上址住處之房間內，以將第二級毒品甲基安非
    他命置入玻璃球加熱燒烤並吸取其煙霧之方式，施用第二級
    毒品甲基安非他命1次。嗣因警對林仁輝之毒品來源即陳勝
    印執行通訊監察期間，合理懷疑林仁輝有持續向陳勝印購買
    毒品之情事，而經警於同日6時30分許，持臺灣屏東地方檢
    察署檢察官核發之鑑定許可書前往林仁輝上址住處，經其同
    意採尿送驗並扣得如附表二所示之物，始查悉上情。　　
三、案經屏東縣政府警察局里港分局報告臺灣屏東地方檢察署檢
    察官偵查起訴。
    理  由
壹、程序部分
一、追加起訴部分：
　　按一人犯數罪者，為相牽連犯罪，刑事訴訟法第7條第1款定
    有明文。又第一審辯論終結前，得就與本案相牽連之犯罪追
    加起訴，刑事訴訟法第265條第1項亦有明文。查於本案審理
    期間，經臺灣屏東地方檢察署檢察官以111年度毒偵字第520
    號追加起訴書認被告林仁輝另涉犯施用毒品案件，屬一人犯
    數罪之相牽連案件，爰就被告施用毒品部分之犯行追加起訴
    ，經核於法並無不合，爰併予審理。
二、證據能力部分：　　　　
    本判決下列所引用被告以外之人於審判外所為之供述證據，
    檢察官、被告及其辯護人於本院準備程序及審理時均同意有
    證據能力（見本院卷第122頁），後於言詞辯論終結前亦未
    聲明異議，本院審酌上開證據資料作成時之情況，尚無違法
    不當及證明力明顯過低之瑕疵，而認為以之作為證據應屬適
    當，依刑事訴訟法第159條之5第1項規定，均有證據能力。
    至其餘認定本案犯罪事實之非供述證據，亦查無違反法定程
    序取得之情，依刑事訴訟法第158條之4規定反面解釋，亦有
    證據能力。
三、施用毒品部分之起訴合法性：
　　按毒品危害防制條例第20條第3項於109年1月15日修正公布
    ，並於同年7月15日生效施行。修正前20條第3項之規定為「
    依前項規定為觀察、勒戒或強制戒治執行完畢釋放後，5年
    後再犯第10條之罪者，適用本條前二項之規定。」修正後規
    定為「依前項規定為觀察、勒戒或強制戒治執行完畢釋放後
    ，3年後再犯第10條之罪者，適用前二項之規定。」可知修
    法後係將原規定之於觀察、勒戒或強制戒治執行完畢釋放後
    ，若5年內再犯施用毒品罪，即應追訴處罰之規定，縮短為3
    年，惟此屬訴追之要件，屬程序事項之變更，應逕行適用裁
    判時之規定。經查，被告前因施用毒品案件，經法院裁定送
    觀察、勒戒後，認無繼續施用毒品之傾向，於111年2月8日
    執行完畢釋放出所，此有臺灣高等法院被告前案紀錄表、矯
    正簡表及全國施用毒品案件紀錄表各1份可佐(見毒偵卷第44
    頁、第49頁、易字前案卷第29頁)，是被告於前揭觀察、勒
    戒執行完畢釋放後3年內，再犯本案施用第二級毒品犯行，
    依上開規定，自應依法追訴、處罰，合先敘明。　　
貳、實體部分
一、認定事實所憑之證據及理由：
　　上揭事實，業據被告於本院準備程序及審理時均坦承不諱(
    見本院卷第120頁、第171頁)，並有屏東縣○○○○○里○○○○○○○○
    ○○○○○○○○○0○0○里○○○○00000000000號卷，下稱警一卷，第15
    頁至第19頁、里警偵字第11130548200號卷，下稱警二卷，
    第18頁至第23頁)、槍枝蒐證照片8張(見警一卷第23頁至第2
    5頁)、屏東縣政府警察局舉發違反道路交通管理事件通知單
    1張(見警一卷第35頁)、現場照片8張(見警一卷第36頁第40
    頁)、被告與陳勝印之通訊監察譯文1份(見警二卷第27頁至
    第29頁)、臺灣屏東地方檢察署鑑定許可書1份(見警二卷第3
    0頁)、被告之尿液初步篩檢報告單1張(見警卷第32頁至第33
    頁)、現場照片2張(見警二卷第44頁)、屏東縣檢驗中心111
    年4月14日檢驗報告1份(見毒偵卷第63頁至第71頁)及扣案如
    附表一、二所示之物可資佐證。又如附表一編號1所示之非
    制式手槍，經送請內政部警政署刑事警察局以檢視法、性能
    檢驗法及試射法鑑定結果，認係非制式手槍，由仿BERETTA
    廠手槍外型製造之槍枝，組裝已貫通之金屬槍管而成，擊發
    功能正常，可供擊發適用子彈使用，認具殺傷力；而如附表
    一編號2、3所示之子彈，分別為口徑9×19mm之制式子彈及由
    金屬彈殼組成直徑約8.9mm之非制式子彈，均經試射，均可
    擊發，均具殺傷力等情，有內政部警政署刑事警察局110年1
    0月12日刑鑑字第1108010314號鑑定書及該局110年12月22日
    刑鑑字第1108034929號函各1份可參(見偵卷第100頁至第104
    頁、第116頁至第121頁、本院卷第85頁)，足認被告前揭任
    意性之自白與事實相符，堪以採信。從而，本案事證明確，
    被告犯行堪以認定，應予依法論科。
二、論罪科刑：
　㈠被告所成立之罪：
　⒈按未經許可持有手槍，其持有之繼續，為行為之繼續，亦即
    一經持有手槍，罪已成立，但其完結須繼續至持有行為終了
    時為止。則包括持有之寄藏手槍行為，自亦為行為之繼續，
    其犯罪之完結須繼續至寄藏行為終了時為止。其間法律縱有
    變更，然其行為既繼續實施至新法施行以後，即與犯罪後法
    律有變更之情形不同，不生新舊法比較適用之問題（最高法
    院88年度第8次刑事庭會議決議、95年度台上字第2250號、
    第3461號判決意旨參照）。查被告如事實欄一係於108年10
    月間，受黃義盛所託，代為寄藏如附表一編號1至3所示之槍
    枝及子彈後，持續寄藏至110年9月26日為警查獲時，揆諸前
    揭說明，其行為持續期間縱跨越109年6月10日新修正之槍砲
    彈藥刀械管制條例，亦不生新舊法比較之問題，而應逕行適
    用裁判時法。是核被告如事實欄一所為，係犯槍砲彈藥刀械
    管制條例第7條第4項之未經許可寄藏非制式手槍罪及同條例
    第12條第4項之未經許可寄藏子彈罪。
　⒉次按甲基安非他命係毒品危害防制條例第2條第2項第2款所稱
    之第二級毒品，依法不得持有、施用。是核被告如事實欄二
    所為，係犯毒品危害防制條例第10條第2項之施用第二級毒
    品罪。其施用前持有第二級毒品之低度行為，為其施用第二
    級毒品之高度行為所吸收，不另論罪。　
　㈡又被告如事實欄一所為，係同時寄藏扣案如附表一編號1至3
    所示具有殺傷力之非制式手槍1支及子彈共11顆，係以一行
    為同時觸犯未經許可寄藏非制式手槍及子彈罪，為想像競合
    犯，應依刑法第55條規定，從一重論以未經許可寄藏非制式
    手槍罪。　
　㈢被告所犯如事實欄一、二所示2罪，犯意各別，行為互殊，應
    分論併罰。
　㈣刑之加重、減輕事由：
　⒈累犯部分之說明：
　　按刑法第47條第1項所規定累犯之加重，以受徒刑之執行完
    畢，或一部之執行而赦免後，5年以內故意再犯有期徒刑以
    上罪者，為其要件。而繼續犯係行為之繼續，非狀態之繼續
    ，因此繼續犯之「最初行為」、「中間行為」或「行為終了
    」祇要其中一部行為係在另一犯罪所處徒刑執行完畢5年以
    內者，即該當累犯規定之要件(最高法院108年度台非字第65
    號判決意旨參照)。查前被告前因竊盜案件，經本院以106年
    度審易字第535號判決判處有期徒刑7月確定；又因施用毒品
    案件，經本院以106年度簡字第2165號判決判處有期徒刑6月
    確定，上開二罪再經本院以107年度聲字第147號裁定定應執
    行刑有期徒刑11月確定；復因施用毒品案件，經本院以107
    年度簡字第1192號判決判處有期徒刑6月確定，並與前開案
    件接續執行後，於107年10月31日因縮短刑期假釋出監，並
    於108年2月22日假釋期滿未經撤銷視為執行完畢等情，均經
    檢察官敘明於起訴書中，且有臺灣高等法院被告前案紀錄表
    可憑，是被告於徒刑執行完畢後，5年以內故意再犯本案有
    期徒刑以上之罪，揆諸上開說明及刑法第47條第1項之規定
    ，於本案均構成累犯。而公訴檢察官於本院審理時陳稱：被
    告如事實欄一的累犯部分援引起訴書所載；如事實欄二部分
    則補充被告有前述構成累犯情形，並均援引被告之前科表為
    據等語(見本院卷第187頁)，堪認檢察官已就前階段被告構
    成累犯之事實，以及後階段應加重其刑之事項，有所主張並
    具體指出證明方法；而被告及其辯護人對於檢察官所援引之
    前科表均表示無意見(見本院卷第187頁)。是本院審酌被告
    構成累犯之前案為竊盜、毒品等案件，與其本案所犯槍砲案
    件罪質不同，是此部分並無加重之必要；然其本案所另犯施
    用第二級毒品部分，則因與其前案之罪質、侵害法益、不法
    內涵及社會危害程度均相類，且被告於上開前案執行完畢後
    僅相隔2年餘即再為本案施用毒品犯行，時間相距非長，顯
    見其對刑罰之反應力薄弱，為助其教化並兼顧社會防衛，認
    為就其本案所犯施用第二級毒品罪，尚無因加重最低本刑而
    生刑罰逾其罪責之情，爰依司法院大法官釋字第775號解釋
    意旨及刑法第47條第1項之規定，加重其刑。
　⒉自首部分之說明：
　⑴按刑法第62條規定，對於未發覺之罪自首而受裁判者，得減
    輕其刑。但有特別規定者，依其規定。又槍砲彈藥刀械管制
    條例第18條第1項前項規定，犯本條例之罪自首，並報繳其
    持有之全部槍砲、彈藥、刀械者，減輕或免除其刑，屬刑法
    第62條但書之特別規定，如合於上開減免其刑規定，自應依
    該規定。上訴人既於搜索警員發覺其共同持有上開手槍前，
    自首犯行，並告知藏放處所使之查獲，形同報繳，依上開說
    明，應依槍砲彈藥刀械管制條例第18條第1項前段規定減輕
    其刑（最高法院107年度台上字第4655號判決意旨參照）。
    查如事實欄一所示之查獲經過，係因被告騎乘機車紅燈違規
    右轉遭警攔檢盤查，經查詢後發現為毒品人口，被告同意警
    方搜身後，起出如附表一編號4所示之物，被告再於警方未
    發覺其寄藏手槍及子彈前向警方坦承車廂內尚有如附表一編
    號1至3所示之物，並交付予警方等情，有臺灣屏東縣政府警
    察局里港分局九如分駐所員警職務報告1份可參(見本院卷第
    157頁)，公訴檢察官並於本院審理時對此表示無意見(見本
    院卷第188頁)，揆諸上開說明，被告所為除符合自首之要件
    外，且報繳其所持有之全部槍、彈，則其所犯如事實欄一所
    示未經許可寄藏非制式手槍及子彈等罪，自應優先適用槍砲
    彈藥刀械管制條例第18條第1項前段規定，減輕其刑。
　⑵至如事實欄二所示部分，係因警方實施通訊監察期間發覺被
    告有向其上手陳勝印購買毒品，而合理懷疑被告有施用毒品
    情事，使持檢察官核發之鑑定許可書至被告住處採尿送驗等
    情，有屏東縣政府警察局里港分局員警職務報告1份可佐(見
    易字卷第35頁)，是此部分難認合乎自首之要件，被告於本
    院審理時亦對於未構成自首表示無意見(見本院卷第186頁)
    ，自無依刑法第62條規定予以減輕其刑之餘地，公訴意旨容
    有誤會，附此敘明。　　　
　⒊毒品危害防制條例第17條第1項之說明：　
　　按毒品條例第17條第1項規定：「犯第4條至第8條、第10條
    或第11條之罪，供出毒品來源，因而查獲其他正犯或共犯者
    ，減輕或免除其刑」，所稱「供出毒品來源，因而查獲其他
    正犯或共犯者」，係指犯罪行為人供出毒品來源之對向性正
    犯，或與其具有共同正犯、共犯（教唆犯、幫助犯）關係之
    毒品由來之人的相關資料，使調查或偵查犯罪之公務員得據
    以對之發動調查或偵查程序，並因此而確實查獲其人、其犯
    行者，始屬之（參最高法院109年度台上字第5225號刑事判
    決意旨）。查被告如事實欄二所示之犯行，被告供稱其毒品
    來源為另案被告陳勝印，使檢、警得以通訊監察方式蒐證而
    查獲等情，有屏東縣政府警察局里港分局111年5月27日員警
    職務報告及臺灣屏東地方檢察署111年5月30日屏檢錦和111
    毒偵520字第1119020848號函文各1紙可參(見易字卷第35頁
    至第37頁)，揆諸上開說明，本案確有因被告供述而查獲其
    毒品來源之情事，公訴檢察官於本院審理中對此亦表示無意
    見(見本院卷第188頁)，自應就被告此部分之犯行依毒品危
    害防制條例第17條第1項規定減輕其刑，並依法先加後減之
    。　　
  ㈤爰以行為人之責任為基礎，審酌被告明知具傷殺力之非制式
    手槍及子彈，均屬具有高度危險性之管制物品，使用時動輒
    造成人死傷，猶非法受寄代藏上開物品持續2年餘，對社會
    秩序及公共利益將產生潛在之危害，況被告於警詢時供稱原
    本想拿去丟，但因為忘記才一直放在機車上(見警一卷第5頁
    )，後於本院審理中改稱是於被查獲當日才要拿去丟(見本院
    卷第189頁)，供述前後不一，態度普通；復其前有多次施用
    毒品之前科(構成累犯部分不重複評價)，並於111年2月甫經
    觀察勒戒完畢，竟於本案又再度施用第二級毒品，顯見被告
    未能徹底戒除毒癮，自制力不佳。惟念及其始終坦承犯行，
    並配合檢警調查，且未實際使用本案扣得之槍、彈而造成實
    害，另考量其素行、犯罪之動機、目的、手段，兼衡其本案
    持有槍、彈之期間、數量、施用毒品之次數等情節，暨其於
    本院審理時自陳之智識程度、家庭生活及經濟狀況等一切情
    狀(見本院卷第189頁)，分別量處如主文所示之刑，並就併
    科罰金部分，諭知易服勞役之折算標準；另就得易科罰金之
    刑部分，諭知易科罰金之折算標準；復依法及被告之聲請，
    就有期徒刑部分合併定其應執行之刑如主文所示。　　
三、沒收部分：
　㈠按違禁物，不問屬於犯罪行為人與否，沒收之，刑法第38條
    第1項定有明文。經查：
　⒈被告如事實欄一所示事實，扣案如附表一編號1所示之非制式
    手槍1支，經鑑定認具殺傷力，已如前述，因屬違禁物，應
    依上開規定規定，不問屬於被告與否，而於被告所犯未經許
    可寄藏非制式手槍罪刑項下，宣告沒收之。
　⒉至如事實欄一所示事實，扣案如附表一編號2、3所示之制式
    子彈及非制式子彈共11顆，經鑑定後認均有殺傷力乙節，亦
    如前述，然該些子彈因經鑑驗試射均已擊發，其火藥部分皆
    已燃燒殆盡，其餘部分亦裂解為彈頭及彈殼，均已不具有子
    彈之完整結構，而失其效用不具殺傷力，非屬違禁物，應不
    予宣告沒收，附此敘明。
　㈡次按查獲之第一、二級毒品及專供製造或施用第一、二級毒
    品之器具，不問屬於犯罪行為人與否，均沒收銷燬之，毒品
    危害防制條例第18條第1項前段定有明文。經查：
　⒈扣案如附表二編號1所示之毒品安非他命1包，經檢驗後呈甲
    基安非他命陽性反應，有屏東縣政府里港分局查獲毒品初步
    檢驗報告單及簡易快速篩檢試劑書各1份可參(見警二卷第36
    頁至第39頁)，既為毒品危害防制條例第2條第2項第2款所列
    之第二級毒品，自應依上開規定，不問屬於被告與否，而於
    被告施用毒品罪刑項下宣告沒收銷燬；又包裝如附表二編號
    1所示毒品之包裝袋1只，因其上殘留之毒品難以析離，且無
    析離之實益與必要，應連同查獲之前開毒品一同沒收銷燬之
    。至送驗耗損部分之毒品，因已鑑析用罄，業已滅失，爰不
    另宣告沒收銷燬，附此敘明。
　⒉再扣案如附表一編號4所示之安非他命吸食器1個，為供被告
    本案施用第二級毒品所用之物，則據被告自承在卷（見本院
    卷第172頁），且上開物品經檢驗結果，亦驗出含甲基安非
    他命陽性反應(見警一卷第27頁至第32頁)，則其上既已沾染
    毒品成分，而難以析離，自應一體視為毒品，而一併依上開
    規定，於被告施用毒品罪刑項下宣告沒收銷燬。
　⒊另扣案如附表二編號2所示之物，被告於本院審理中供稱：這
    兩個吸食器我都用過了，但不是在本案施用毒品所用，本案
    施用毒品是用如附表一編號4的那個吸食器等語(見本院卷第
    180頁)，然上開物品經鑑驗結果，亦均驗出含甲基安非他命
    陽性反應(見警二卷第36頁至第39頁、第43頁)，是上開扣案
    物既亦為被告使用過，且已沾染毒品成分，而難以析離，自
    亦應一體視為毒品，而一併依前揭規定，於被告施用毒品罪
    刑項下宣告沒收銷燬。
　㈢末按沒收具獨立之法律效果，已非屬從刑，故於宣告多數沒
    收之情形，既非數罪併罰，自無庸再就沒收部分，合併宣告
    。惟檢察官執行時，仍應依刑法第40條之2第1項規定「宣告
    多數沒收者，併執行之。」處理，附此敘明。
據上論斷，應依刑事訴訟法第299 條第1 項前段，判決如主文。
本案經檢察官林吉泉提起公訴及追加起訴，檢察官廖維中到庭執
行職務。
中　　華　　民　　國　　111 　年　　7 　　月　　29　　日
                  刑事第二庭審判長    法  官  莊鎮遠
                                      法  官  曾思薇
                                      法  官  吳昭億
以上正本證明與原本無異。
如不服本判決應於收受判決後20日內向本院提出上訴書狀，並應
敘述具體理由；其未敘述上訴理由者，應於上訴期間屆滿後20日
內向本院補提理由書（均須按他造當事人之人數附繕本）「切勿
逕送上級法院」。
中　　華　　民　　國　　111 　年　　7 　　月　　29　　日
                                      書記官  蕭秀蓉    
附錄本判決論罪科刑法條：
槍砲彈藥刀械管制條例第7條
未經許可，製造、販賣或運輸制式或非制式火砲、肩射武器、機
關槍、衝鋒槍、卡柄槍、自動步槍、普通步槍、馬槍、手槍或各
類砲彈、炸彈、爆裂物者，處無期徒刑或7年以上有期徒刑，併
科新臺幣3千萬元以下罰金。
未經許可，轉讓、出租或出借前項所列槍砲、彈藥者，處無期徒
刑或5年以上有期徒刑，併科新臺幣1千萬元以下罰金。
意圖供自己或他人犯罪之用，而犯前二項之罪者，處死刑或無期
徒刑；處徒刑者，併科新臺幣5千萬元以下罰金。
未經許可，持有、寄藏或意圖販賣而陳列第1項所列槍砲、彈藥
者，處5年以上有期徒刑，併科新臺幣1千萬元以下罰金。
意圖供自己或他人犯罪之用，以強盜、搶奪、竊盜或其他非法方
法，持有依法執行公務之人所持有之第1項所列槍砲、彈藥者，
得加重其刑至二分之一。
第1項至第3項之未遂犯罰之。
槍砲彈藥刀械管制條例第12條
未經許可，製造、販賣或運輸子彈者，處1年以上7年以下有期徒
刑，併科新台幣500萬元以下罰金。
未經許可，轉讓、出租或出借子彈者，處6月以上5年以下有期徒
刑，併科新台幣300萬元以下罰金。
意圖供自己或他人犯罪之用，而犯前二項之罪者，處3年以上10
年以下有期徒刑，併科新台幣700萬元以下罰金。
未經許可，持有、寄藏或意圖販賣而陳列子彈者，處5年以下有
期徒刑，併科新台幣300萬元以下罰金。
第1項至第3項之未遂犯罰之。
毒品危害防制條例第10條
施用第一級毒品者，處6月以上5年以下有期徒刑。
施用第二級毒品者，處3年以下有期徒刑。

附表一：
編號 物品名稱 數量及單位 鑑定結果 備註(出處) 1 非制式手槍(含彈匣1個) 1支 認係非制式手槍，由仿BERETTA廠手槍外型製造之槍枝，組裝已貫通之金屬槍管而成，擊發功能正常，可供擊發適用子彈使用，認具殺傷力。 見偵卷第100頁至第104頁、第116頁至第121頁 2 制式子彈 4顆 認係口徑9×19mm之制式子彈，均經試射，均可擊發，均具殺傷力。 見偵卷第100頁至第104頁、第116頁至第121頁、本院卷第85頁  3 非制式子彈 7顆 認係由金屬彈殼組成直徑約8.9mm之非制式子彈，均經試射，均可擊發，均具殺傷力。 見偵卷第100頁至第104頁、第116頁至第121頁、本院卷第85頁 4 安非他命吸食器 1個 經快篩結果，呈甲基安非他命陽性反應。 見警一卷第27頁至第32頁 

附表二：
編號 物品名稱 數量及單位 鑑定結果 備註及出處 1 毒品安非他命(含包裝袋1只) 1包 經快篩結果，呈甲基安非他命陽性反應。 ①毛重1公克 ②見警二卷第34頁至第35頁、第42頁 2 安非他命吸食器 2個 經快篩結果，均呈甲基安非他命陽性反應。 見警二卷第36頁至第39頁、第43頁